臺灣高等法院臺中分院民事裁定
111年度聲字第55號
                                       111年度聲字第56號
                                       111年度聲字第57號
                                       111年度聲字第58號
異  議  人  張全美  
上列異議人因與相對人高國勝間請求損害賠償事件（本院111年
上易字第17號），對於中華民國111年3月31日本院書記官所為處
分提出異議，本院裁定如下： 
    主  文
異議駁回。
    理  由
一、異議意旨略以：本院111年上易字第17號請求損害賠償事件
    於民國111年2月8日準備程序筆錄（下稱系爭一準備程序筆
    錄）、同年3月8日準備程序筆錄（下稱系爭二準備程序筆錄
    ）、同年3月30日言詞辯論筆錄（下稱系爭言詞辯論筆錄）
    有如111年3月8日民事陳報狀所檢附光碟譯文、111年4月11
    日民事陳報狀所檢附言詞辯論筆錄影本2紙、111年4月12日
    民事陳報狀所檢附言詞辯論筆錄影本2紙所示之應記載而漏
    未記載事項，前向書記官聲請更正或補充筆錄，經書記官送
    達處分書（下稱系爭處分書）而通知不更正，為此提出異議
    ，請求予以更正等語。
二、按民事訴訟法第213條規定：「言詞辯論筆錄內，應記載辯
    論進行之要領，並將下列各款事項，記載明確：一、訴訟標
    的之捨棄、認諾及自認。二、證據之聲明或捨棄及對於違背
    訴訟程序規定之異議。三、依本法規定應記載筆錄之其他聲
    明或陳述。四、證人或鑑定人之陳述及勘驗所得之結果。五
    、不作裁判書附卷之裁判。六、裁判之宣示。除前項所列外
    ，當事人所為重要聲明或陳述，及經曉諭而不為聲明或陳述
    之情形，審判長得命記載於筆錄。」。同法第216條規定：
    「筆錄或前條文書內所記第213條第1項第1款至第4款事項，
    應依聲請於法庭向關係人朗讀或令其閱覽，並於筆錄內附記
    其事由。關係人對於筆錄所記有異議者，法院書記官得更正
    或補充之；如以異議為不當，應於筆錄內附記其異議。」。
    準備程序筆錄應記載下列各款事項：一、各當事人之聲明及
    所用之攻擊或防禦方法。二、對於他造之聲明及攻擊或防禦
    方法之陳述。三、前條第1項所列各款事項及整理爭點之結
    果，復為民事訴訟法第271條所明定。再按民事訴訟法第213
    條第1項前段係規定，言詞辯論筆錄內，應記載辯論進行之
    要領，是言詞辯論筆錄除記載同項第1款至第6款及審判長依
    同條第2項命記載之事項外，僅需記載其要領，即記載言詞
    辯論經過之大概情形，尚無需將開庭之過程、在場者陳述之
    內容、其喜怒哀樂等一一詳細記載（最高法院102年度台抗
    字第967號民事裁定意旨參照）。　
三、異議人固請求將上開光碟譯文及言詞辯論筆錄影本2紙所示
    內容更正（補記）於系爭一、二準備程序筆錄及系爭言詞辯
    論筆錄；惟異議人所提筆錄錯誤、遺漏處，經核對其要領並
    無不符，記載之要旨並無損異議人法律上之利益，其請求更
    正筆錄，於法未合，不應准許。本院書記官不准許更正系爭
    一、二準備程序筆錄及系爭言詞辯論筆錄，並無不合，異議
    意旨指摘原處分不當，請求准予更正，為無理由，應予駁回
    。　　　
四、據上論結，本件異議為無理由，爰裁定如主文。
中　　華　　民　　國　　111 　年　　4 　　月　　26　　日
                民事第六庭    審判長法  官  楊熾光
                                    法  官  莊宇馨
                                    法  官  郭玄義
正本係照原本作成。       
不得抗告。
                                    書記官  劉雅玲
　　　　　　　　　　　　　　　　　　
中　　華　　民　　國　　111 　年　　4 　　月　　26　　日